臺北高等行政法院裁定　　　　　　　　　　　　　　　九十年度訴字第四二五九號
　　原　　　告　甲○○　男七十.
　　　　　　　　　　　　送達代.
　　被　　　告　勞工保險局
　　代　表　人　廖碧英總經理.
右當事人間因勞工保險給付事件，原告不服行政院勞工委員會中華民國九十年四月二
十七日台八十九勞訴字第一○○三二一一七號訴願決定，提起行政訴訟，本院裁定如
左：
    主　文
原告之訴駁回。
訴訟費用由原告負擔。
    理　由
一本件原告之代表人郭芳煜於本件訴訟程序進行中之民國（以下同）九十年九月十四
  日變更為廖碧英，有行政院勞工委員會函影本附卷可按，並於九十年十一月二十七
  日具狀向本院承受訴訟在案，於法並無不合，應予准許。
二按「本辦法依勞工保險條例第五條第三項規定訂定之。」「投保單位、被保險人、
  受益人或全民健康保險醫事服務機構（以下均稱申請人）對勞工保險局（以下簡稱
  勞保局）左列事項之核定發生爭議時，得依本辦法規定申請審議：一有關被保險人
  、受益人資格及投保事項。二有關被保險人投保薪資或年資事項。三有關保險費或
  滯納金事項。四有關保險給付事項。五有關職業傷病事項。六有關殘廢等級事項。
  七有關職業災害診療費用事項。八其他有關保險權益事項。」「申請人依前條規定
  申請審議時，應於接到勞保局核定通知文件之翌日起六十日內，填具勞工保險爭議
  審議申請書（以下簡稱審議申請書）一式兩份，並檢附有關證件向勞工保險局監理
  委員會（以下簡稱監理會）申請審議，逾期申請者，不予受理。郵遞申請以原寄郵
  局郵戳為憑。．．．」分別為勞工保險爭議事項審議辦法第一條、第二條、第三條
  第一項所規定。若逾越上開申請審議期間，自為法所不許，勞工保險監理委員會應
  予程序駁回。原告如對之提起行政訴訟，即屬起訴不備其他要件，應依行政訴訟法
  第一百零七條第一項第十款規定裁定駁回之。
三查本件原告以離職退保後經診斷發現罹患塵肺症，於八十八年七月三十日（受理日
  期）檢據申請殘廢給付，案經被告審查，以原告所患符合勞工保險殘廢給付標準表
  第五十二障害項目第十二殘廢等級，乃依該等級發給一五○日職業病殘廢給付新台
  幣（以下同）一三二、七九五元，原告不服，向監理會申請審議。經查，被告於八
  十八年十月十四日於勞工保險現金給付收據加蓋支付日期章後，以該給付收據影本
  郵寄原告作為給付通知，並以郵政劃撥儲金特種匯票核付上開殘廢給付款項，業於
  同年十月二十五日由原告之代領人陳吉兌領在案等情，有勞工保險給付申請書、勞
  工保險現金給付收據、郵政劃撥儲金特種匯票等影本附訴願卷可稽，是原處分至遲
  已於八十八年十月二十五日送達原告之事實，堪以認定。原告向勞工保險監理委員
  會申請審議係以郵遞申請，應以原寄郵局郵戳為憑。原告提起申請爭議審議之期間
  應自八十八年十月二十六日起算，同年十二月二十四日屆滿；原告址設於苗栗縣，
  ，扣除在途期間四日，即計至八十八年十二月二十八日屆滿（星期二）。原告卻遲
  至八十九年三月二十八日始以郵遞向勞工保險監理委員會申請審議，此有蓋有原寄
  郵局郵戳之信封附審議卷可憑，顯已逾首揭規定之六十日申請期限，原處分應已確
  定。勞工保險監理委員會認原告已逾上開申請期限，應不予受理，以八十九年七月
  五日（）保監審字第二三七九號審定書為「申請審議駁回」之審定，並無不合，
  行政院勞工委員會執相同理由，以九十年五月二十二日台八十九勞訴字第一○○三
  二一一七號決定駁回之，亦無不當，均應予維持。原告復對已確定之行政處分提起
  本件行政訴訟，依前揭規定及說明，應認不備其他要件，以裁定駁回之。又原告之
  訴既不合法，則兩造實體上之主張即無庸審究，併此敘明。
四依行政訴訟法第一百零七條第一項第十款、第一百零四條、民事訴訟法第九十五條
  、第七十八條，裁定如主文。
中　　華　　民　　國　　　九十一　　年　　　二　　　　月　　　二十　　　日
                 臺 北 高 等 行 政 法 院   第 二 庭
                                審 判 長 法  官　王立杰
                                         法  官　黃本仁
                                         法  官　陳雅香
右為正本係照原本做成。
如不服本裁定，應於送達後十日內，向本院提出抗告狀（須按他造人數附繕本）。
中　　華　　民　　國　　　九十一　　年　　　二　　　　月　　二十二　　　日
                                      法院書記官 鄭聚恩
